臺灣高等法院臺中分院民事判決　　　　93年度上更(一)字第55號
上　訴　人　甲○○
訴訟代理人　林文義
訴訟代理人　白勝芬
被　上訴人　有限責任彰化第五信用合作社
法定代理人　王紹義
訴訟代理人　洪修三律師
訴訟代理人　梁世彬
上列當事人間債務人異議之訴事件，上訴人對於中華民國89年8
月31日台灣彰化地方法院87年度訴字第989號判決，提起上訴，
經最高法院第一次發回更審，本院於94年8月9日言詞辯論終結，
判決如下：
  　主      文
上訴駁回。
第二審訴訟費用由上訴人負擔。
  　事實及理由
一、按當事人法定代理人之代理權消滅者，於有法定代理人承受
    其訴訟時，應即為承受之聲明。民事訴訟法第一百七十五條
    第一項定有明文。被上訴人以其名稱原為保証責任彰化縣彰
    化市第五信用合作社，嗣更名為有限責任彰化第五信用合作
    社，二者人格相同；又法定代理人亦由黃明和變更為王紹儀
    ，業據其聲明承受在案，爰列王紹儀為被上訴人之法定代理
    人續行訴訟，核先敘明。
二、上訴人起訴主張：上訴人所有坐落彰化縣彰化市○○段五五
    ０之三地號土地、暨其上門牌號碼彰化天祥路六０巷二八號
    之建物（以下簡稱為系爭不動產），係受讓自訴外人林文義
    ，林文義固曾於民國七十六年十二月二十二日提供系爭不動
    產為擔保，向被上訴人設定本金最高限額新台幣（下同）一
　　百二十萬元之抵押權，並借得一百萬元，惟該債務早經清償
  　完畢，此後其與林文義均未再向被上訴人借款、或擔任他人
    借款之連帶保證人，而積欠任何款項，亦未簽發本票交被上
　　訴人收執，更未於八十年四月十六日、八十一年二月二十五
  　日就系爭不動產辦理最高限額二百四十萬元、四百二十萬元
    之權利變更登記，惟被上訴人竟執有偽造林文義名義於八十
　　五年二月十七日、及八十六年二月十一日分別簽發之面額五
　  百萬元、及二百五十萬元本票二紙，聲請原法院以八十七年
    度拍字第九九號民事裁定准許拍賣系爭不動產，並執該執行
　　名義聲請原法院以八十七年度執字第三八六九號執行事件，
  　就系爭抵押物實施強制執行，求為確認前開設定登記及二次
    變更登記之抵押權不存在，並塗銷該抵押權登記，及撤銷上
    開強制執行程序等語。
三、被上訴人則以：本件係基於民法第八百六十七條抵押不動產
    之讓與及其效力規定，聲請法院就系爭抵押物裁定准予拍賣
    及強制執行，上訴人之前手林文義確曾提供系爭不動產設定
    抵押權，及辦理上開權利變更登記，而分別貸得五百萬元、
    及二百五十萬元，並於八十五年二月十七日、八十六年二月
    十一日簽發同面額本票二紙，交予其收執等語置辯。
四、原審駁回上訴人之訴，上訴人不服原判決，提起本件上訴，
    於本院聲明，求為判決：
    (一)原判決廢棄。
　　(二)台灣彰化地方法院八十七年度執字第三八六九號，被上訴
  　　人與上訴人間，以該院八十七年度拍字第九九號民事裁定
    　為執行名義之拍賣抵押物強制執行事件程序，應予撤銷。
    (三)確認被上訴人就上訴人所有系爭不動產，於七十六年十二
      月二十二日，設定新台幣最高限額一百二十萬元，及於八
      十年四月十六日變更權利價值為最高限額二百四十萬元，
      及於八十一年二月二十五日變更權利價值為最高限額四百
      二十萬元之抵押權不存在。
　　(四)被上訴人應將系爭不動產，於七十六年十二月二十二日以
　　　彰化地政事務所彰字第一六八０八號，設定最高限額之一
  　　百二十萬元抵押權登記，及於八十年四月十六日以彰字第
　　　六九三六號權利價值變更為最高限額二百四十萬元之抵押
  　　權登記，及於八十一年二月二十五日以彰字第四三一六號
　　　權利價值變更為最高限額四百二十萬元之抵押權登記，應
　　　予塗銷。
五、被上訴人於本院聲明，求為判決：上訴駁回。
六、本件經本院進行協議簡化爭點結果，確認兩造不爭執之事實
　　如下：
　一訴外人林文義於七十六年十二月二十二日提供系爭不動產予
    被上訴人設定最高限額抵押權一百二十萬元，貸得一百萬元
    ，該借款約定書上之印章，為林文義所有，簽名亦為其所簽
    。
　二林文義、白勝芬名義所簽發上開發票日八十六年二月十一日
  　、面額二百五十萬元之本票，林文義於原審作証稱：「本票
　　是我簽名的，日期是八十二、三年間，章是我蓋的，金額、
  　日期不是我簽的，因當時實際金額多少不清楚」等語（見原
　　審卷(一)第一五四頁）；本院前審將該本票上「發票人」欄內
　  「林文義」之簽名，送請法務部調查局鑑定結果，認為依特
    徵比對及歸納比對方法鑑定後，認字跡筆劃特徵相同，有該
　　局九十一年六月十日調科貳字第○九一○○三四一九二０號
  　通知書附卷可稽（見本院前審卷(二)第一一一頁）。
  三上開面額二百五十萬元之本票，被上訴人以原法院八十六年
　　度票字第三三四號民事裁定為執行名義，聲請原法院八十九
　  年度執字第四八三九號強制執行，林文義以該本票係林文清
    （被上訴人公司之襄理，亦為林文義之兄）冒用其名義所貸
　　，被上訴人並未交付該二百五十萬元，而提起債務人異議之
  　訴，經原法院九十年訴字第七五號、本院九十二年度上字第
　　一○一號、及最高法院九十三年度台上第八一九號確定判決
  　，認定林文義確有向被上訴人借款二百五十萬元，且款項已
　　撥入林文義名義所開立之帳戶內，該本票債權二百五十萬元
  　確係存在，林文義訴請確認該本票債權不存在、及撤銷上開
　　強制執行程序，均為無理由。
　四林文義、林文杉、林壽椿、林坤池、林文清、林廷聰名義所
  　簽發發票日八十五年二月十七日、面額五百萬元之本票，經
　　林廷聰向檢察官自首為其所偽造之刑事案件，經彰化地檢署
　  八十六年偵字第二七二九號不起訴處分，又經原法院八十七
    年訴字第七七三號，本院九十二年上訴字六三四號判決無罪
　　；嗣訴外人林壽樁又對林久焱（即林文清）告訴偽造有價證
　  券等罪，亦經彰化地檢署以九十年度偵字第五號不起訴處分
    在案，不起訴理由係認該本票係林文義、林文彬家族間同意
    辦理貸款之行為所簽發之本票。
　五上開五百萬元之本票，經林壽椿、林文義、林坤池、林文彬
  　等四人提起確認抵押債權不存在之訴，林文義等後三人部分
　　，經原法院八十六年重訴字第一一四號、本院八十六年重上
  　字第一四九號、最高法院八十八年台上字第二六七五號判決
　　確定，認定林文義為連帶保証人，提供其共有坐落彰化市○
　  ○段南郭小段二九七、二九七之四九、及二九七之五０地號
    之不動產予被上訴人設定抵押權所蓋之印章，均係林文義之
    印鑑章，該抵押貸款為真正。
七、兩造上開不爭執之事項，堪信為真實，本院自毋庸調查。而
　　兩造協議簡化爭點結果，則對下列事項爭執之，茲將兩造爭
  　執之點，論述如下：
  (一)關於訴外人林文義於七十六年十二月二十二日提供系爭不動
    產為擔保，向被上訴人設定本金最高限額一百二十萬元之抵
    押權後，有無再於八十年四月十五日、及八十一年二月二十
    五日就系爭不動產辦理擔保權利價值增加為最高限額二百四
    十萬元、及四百二十萬元之權利變更登記部分：
    上訴人主張：林文義並未於八十年四月十五日、及八十一年
    二月二十五日親自辦理上開他項權利變更、或委託他人辦理
    系爭權利價值變更事宜，二次變更之印鑑章雖然是林文義所
    有，但均遭訴外人林文清取走，林文清稱系爭不動產抵押借
    款每年須辦火險，林文義才將印鑑章交給林文清，林文義並
    不知情等語；被上訴人則辯以：系爭不動產上開二次之變更
    權利價值，業據上訴人於發回前鈞院準備程序中陳稱：二次
    變更設定抵押權，所用的印鑑章都是林文義所有；又上開權
    利價值之變更係由借款人林文義自行找代書辦理，於變更登
    記後，取得他項權利證明書，始能向被上訴人填具貸款申請
    書，又抵押借款辦理火險，並不需要林文義任何印章，只要
    交付不動產之資料予保險公司即可等語。經查：林文義於七
    十六年十二月二十二日提供系爭不動產為擔保，向被上訴人
    設定最高限額一百二十萬元之抵押權，並借得一百萬元，嗣
    又於八十年四月十五日、及八十一年二月二十五日分別增加
    擔保權利價值為最高限額二百四十萬元、及四百二十萬元一
    節，有抵押權設定契約書、他項權利變更契約書、及他項權
    利証明書在卷可稽（見原審卷(一)第四十八至五十二頁）。按
    上開增加擔保權利價值設定，係處分行為，必須有設定義務
    人之印鑑章始得為之，而上訴人並不爭執上開變更設定契約
    書上所蓋之印章，係林文義所有之印鑑章，惟以該印鑑章係
    遭訴外人林文清以辦理火險為由取走，林文義並不知情有上
    開增加權利價值之變更云云。惟按當事人主張有利於己之事
    實，就其事實有舉證之責任；私文書經本人簽名、蓋章或按
    指印者，推定為真正。民事訴訟法第二百七十七條及第三百
    五十八條定有明文。又私人之印章，由自己使用為常態，被
    人盜用為變態，主張變態事實之當事人，自應就此印章被盜
    用之事實負舉證之責任。再當事人自認文書上所蓋用之印文
    為其印鑑，係屬真正者，如抗辯係遭他人盜蓋，自應就被盜
    蓋之事實負舉證責任，如未據舉證以實其說，即應推定該文
    書為真正（最高法院八十六年度台上字第七一七號、八十三
    年度台上字第一三八二號判決參照）。上開他項權利變更契
    約書上之印鑑既為林文義所有，上訴人並未就該印章被盜用
    之事實，提出積極有利之証據，以供法院調查，僅空言林文
    義並非親自辦理該項權利變更、或委託他人辦理云云，自不
    足採，則依上開條文規定、及判決意旨，自應推定系爭不動
    產於八十年四月十五日、及八十一年二月二十五日所為擔保
    權利價值增加為最高限額二百四十萬元、及四百二十萬元之
    權利變更登記為真正。又查林文義於七十六年十二月二十二
    日所貸得之一百萬元，上訴人固主張該一百萬元債務早經清
    償完畢云云，惟該一百萬元貸款，經林文義於七十八年六月
    二十八日申請展期，再於八十年四月十五日增加擔保權利價
    值為最高限額二百四十萬元時，於向被上訴人貸得二百萬元
    時，始以該貸得之二百萬元中註銷該核貸之一百萬元一節，
    有該貸款（展期）申請書、申請書、及徵信報告表等件在卷
    可稽（見原審卷(一)第五十三至六十四頁），足見；林文義係
    以八十年四月十五日就系爭不動產辦理擔保權利價值增加為
    最高限額二百四十萬元後，而以該抵押權為擔保再向被上訴
    人借得二百萬元，再以其中之一百萬元清償前之貸款，林文
    義苟不知有上開他項權利價值變更事宜，則其前所貸之一百
    萬元係如何得以清償完畢，並未據上訴人舉証，徒以該一百
    萬元債務早經清償完畢云云，益徵；上訴人上開所辯，委無
    足取。
  (二)關於以林文義名義簽發之二百五十萬元之本票是否為系爭不
    動產之前手林文義所簽署、或係被偽造之本票部分：
  　上訴人主張：系爭二百五十萬元本票上之印鑑章是林文義的
    ，但簽名不是林文義所為，是林文清偽簽的，八十一年一月
    十九日申請借款三百五十萬元，由被上訴人經辦行員許世忠
    經辦，被上訴人並未提出對保文件，即無此部分債權等語；
    被上訴人則辯以：林文義上開之借款，因借新還舊後，尚有
    二百五十萬借款未償，始於八十六年二月十一日簽發系爭二
    百五十萬元本票，交付被上訴人收執，其係二百五十萬元本
    票之借款人，又林文義於七十六年十二月二十八日貸款時已
    經有對保，如有新增貸款，依銀行商業同業公會函毋庸逐案
    逐筆對保等語。經查：以林文義、白勝芬名義所簽發上開發
    票日八十六年二月十一日、面額二百五十萬元之本票，林文
    義於原審已証稱：「本票是我簽名的，日期是八十二、三年
　  間，章是我蓋的，金額、日期不是我簽的，因當時實際金額
    多少不清楚」等語（見原審卷(一)第一五四頁）；又本院前審
　  將該本票上「發票人」欄內「林文義」之簽名，送請法務部
    調查局鑑定結果，認為依特徵比對及歸納比對方法鑑定後，
　　認字跡筆劃特徵相同，有該局九十一年六月十日調科貳字第
  　○九一○○三四一九二０號通知書附卷可稽（見本院前審卷
　　(二)第一一一頁）；又該本票，被上訴人前以原法院八十六年
　  度票字第三三四號民事裁定為執行名義，聲請原法院八十九
    年度執字第四八三九號強制執行，林文義以該本票係林文清
　  （被上訴人公司之襄理，亦為林文義之兄）冒用其名義所貸
    ，被上訴人並未交付該二百五十萬元，而提起債務人異議之
　　訴，業經原法院九十年訴字第七五號、本院九十二年度上字
　  第一○一號、及最高法院九十三年度台上第八一九號確定判
    決，認定林文義確有向被上訴人借款二百五十萬元，且款項
    已撥入林文義名義所開立之帳戶內，該本票債權二百五十萬
　　元確係存在，林文義訴請確認該本票債權不存在、及撤銷上
  　開強制執行程序，均為無理由。以上事實，經本院進行協議
    簡化爭點結果，亦為上訴人所不爭執，已如上述，足見；上
    訴人主張系爭二百五十萬元本票之簽名，並非林文義所為云
    云，顯不足採。又林文義於辦理上開權利價值變更登記之同
    時，分別於八十年四月十三日、及八十一年二月十九日填具
    借款申請書，向被上訴人借貸二百萬元、及三百五十萬元，
    經被上訴人徵信核准後，二百萬元於八十年四月二十二日撥
    入林文義儲蓄部活期儲蓄存款帳戶○一六七六之三○號（見
    原審卷第六八、六九頁）；而三百五十萬元係於八十一年二
    月二十九日、同年三月四日、及同年四月三十日分別撥款二
    百五十萬元、五十萬元、及五十萬元入林文義中興分社活期
    儲蓄存款帳戶○○八六八之三○號（見原審卷(一)第七六至七
    八頁），上訴人亦不爭執上開二百萬元部分，確係撥款入林
    文義上開帳戶內等情（見本院卷(二)第十頁），惟否認三百五
    十萬元撥入之中興分社之該帳戶，為林文義所開戶，而主張
    係林文清所為，印鑑章亦非林文義所有，且上開日期存入之
  　金額係寫轉帳，應該寫放款云云。查上開八十年四月十三日
    貸得之二百萬元，既係匯入林文義帳戶內，則林文義確有貸
    得該二百萬元之事實，而三百五十萬元亦係撥入林文義名義
    之五信中興分社活期儲蓄存款帳戶○○八六八之三○號帳戶
    內，衡諸金融機構作業，開戶必須核對身分証件，且須本人
    到場始得設立帳戶，上訴人辯稱中興分社之該帳戶，並非林
    文義所開戶云云，即核與事實不符，自不足取；且林文義於
    增加上開權利價值變更之登記，復填載上開借款申請書，分
    別向被上訴人申請貸款二百萬元、及三百五十萬元，二者均
    係借新還舊，即林文義於貸得二百萬元後，以其中之一百萬
    元清償前之貸款，嗣又於貸得三百五十萬元後，提撥二百萬
    元清償上開貸款，被上訴人始註銷上開二百萬元之借款一節
    ，除據被上訴人陳述甚詳外（見本院卷(二)第九頁），於上開
    八十年四月十三日借款申請書上亦記載註銷七十八年六月二
    十九日核貸一百萬元、及於八十一年二月十九日借款申請書
    上記載註銷八十年四月十九日核貸二百萬元等語（見原審卷
    第六十四頁背面、第七十一頁背面），苟三百五十萬元未撥
    入林文義指定之帳戶，林文義何以得清償上開貸款二百萬元
    。又林文義於貸得三百五十萬元後，經還款、展期換單等貸
    放程序，至八十六年二月十一日清算結果，因尚欠二百五十
    萬元，始由林文義、及其配偶白勝芬共同為發票人，簽發系
    爭二百五十萬元本票交予被上訴人收執等事實，亦有系爭借
    款之活期儲蓄存款取款憑條、放款支出傳票、放款收入傳票
    、及支出傳票等件在卷可稽（見原審卷(一)第七十一至九十三
    頁），足見；系爭二百五十萬元之本票，係系爭不動產之前
    手林文義因上開抵押貸款未完全清償，尚積欠被上訴人二百
    五十萬元所簽署，並非上訴人所主張有被偽造之情事，上訴
    人此部分主張有所不實，自不足採。至上開貸款存入林文義
    帳戶之摘要欄雖記載為「轉帳」，而非「放款」字樣一節，
    惟經本院向中華民國銀行商業同業公會全國聯合會函查結果
    認：主管機關對對帳單上摘要欄之格式內容並無統一規範，
    悉依各銀行內部作業規定而定；及銀行對准貸授信案件之款
    項撥付，應以撥帳方式為之，不得以現金直接撥付，撥付核
    貸款項時，一般係以轉帳方式撥入借款人或其指定帳戶內等
    語，有該會九十四年四月二十九日全授字第０九五０號函在
    卷可稽（本院卷(二)第二十七至二十九頁）；又經向中華民國
    信用合作社聯合社函查結果亦認：目前行社於核貸後交付予
    貸款人，實際帳務上處理銀行都會依貸款人指定之本人帳戶
    ，以轉帳方式轉入，至於轉帳或放款應係摘要使用文字之選
    擇，均無不可等語，亦有該社九十四年五月三十一日全信聯
    字第九四０三八三號函附卷足參（見同上卷第三十一至三十
    四頁），上開貸款既均確實撥入林文義所有之帳戶內，足認
    林文義已受領上開款項之事實，對帳單明細表、或存摺上用
    語之記載，僅係証明貸款行社係以轉帳方式撥入借款人之帳
    戶，而非以現金方式提領之証明而已，並無礙林文義已受領
    上開貸款款項之事實。上訴人又以上開三百五十萬元借款部
    分，被上訴人並未提出對保文件，應無此部分債權云云，惟
    查林文義於七十六年十二月二十八日提供系爭不動產向被上
    訴人抵押貸款時，於約定書第一條約定：「立約人對貴社所
    負之票據、傳票上債務，及其他一切債務，在提供擔保品時
    當然擔保其所屬之債務，不論擔保品提供順序之先後，貴社
    得為立約人現在及將來一切債務之擔保共通流用之。」，林
    文義並在其上對保簽名等情，有該約定書在卷可稽（見原審
    卷(二)第九頁），而林文義於辦理上開權利價值變更登記後，
    分別於八十年四月十三日、及八十一年二月十九日向被上訴
    人增貸二百萬元、及三百五十萬元之借款申請書上所蓋之印
    文，亦與上開約定書上之印文相同，從未據上訴人爭執之，
    按依契約自由原則，銀行辦理放款業務時，如擔保物提供人
    在抵押權設定契約書上簽名或蓋章，即表示同意契約上所載
    之約定條款，系爭約定書既有如上之約定，林文義於核貸後
　  ，嗣又增貸而為權利價值增加之變更登記，並於增貸申請書
    上蓋用相同於約定書之印文，即難認上開三百五十萬元之增
    貸，非其所為，而可不負清償之責任。
  (三)發票日八十五年二月十七日、面額五百萬元之本票，是否為
    系爭不動產之前手林文義所簽署、或係被偽造之本票部分：
　　上訴人主張：林文清當時為被上訴人放款襄理，系爭本票林
  　文義之簽名及印章，均係由林廷聰、林文清所為，該五百萬
　　元本票上林文義之印章係被偽造等語；被上訴人則以：該五
  　百萬元本票係源自八十二年一月二十日訴外人林文彬邀同訴
    外人林壽椿（林文義之父）、及林文義等兄弟為連帶保證人
    ，向被上訴人借貸一千五百萬元，而共同簽發一千萬元、及
    五百萬元本票各一紙，交被上訴人存執，嗣因每六個月換單
  　一次，於八十五年二月十七日最後換單，就五百萬元欠款部
    分，林文義等人簽發系爭本票予被上訴人收執，林文義於系
    爭五百萬元本票中，係以連帶保証人之身分而簽發，自應負
    連帶保證人責任等語。經查：林文義、林文杉、林壽椿、林
　　坤池、林文清、林廷聰名義所簽發發票日八十五年二月十七
　  日、面額五百萬元之系爭本票，經訴外人林廷聰向檢察官自
    首為其所偽造之刑事案件，經彰化地檢署八十六年偵字第二
　　七二九號不起訴處分；又經原法院八十七年訴字第七七三號
  　，本院九十二年上訴字六三四號判決無罪；嗣訴外人林壽樁
　　又對林久焱（即林文清）告訴偽造有價證券等罪，亦經彰化
　　地檢署以九十年度偵字第五號不起訴處分在案，不起訴理由
  　係認該本票係林文義、林文彬家族間同意辦理貸款之行為所
　　簽發之本票等情；又經林壽椿、林文義、林坤池、林文彬等
  　四人提起確認抵押債權不存在之訴，林文義等後三人部分，
    經原法院八十六年重訴字第一一四號、本院八十六年重上字
　　第一四九號、最高法院八十八年台上字第二六七五號判決確
　  定，認定林文義為連帶保証人，提供其共有坐落彰化市○○
    段南郭小段二九七、二九七之四九、及二九七之五０地號之
 　 不動產予被上訴人設定抵押權所蓋之印章，均係林文義之印
    鑑章，該抵押貸款為真正等情，業經本院進行協議簡化爭點
    結果，為上訴人所不爭執，已如前述；足見；林文義雖非上
    開債務之借款人，惟確為該借款之連帶保證人，上開借款經
    多次換單結果，因尚有如上之債務未償，林文義始與其父兄
    即林壽椿等人簽發系爭本票交付予被上訴人。上訴人雖以系
    爭本票上林文義之簽名及印章，均係由林廷聰、林文清所偽
    造云云，並聲請調閱台灣彰化地方法院八十六年度彰簡一一
    八號確認本票債權不存在全卷，惟經本院調閱該卷宗查明，
    林文義、林文彬、林壽樁、及林坤池又以系爭本票係被偽造
    為由，而對被上訴人訴請確認系爭本票債權不存在之訴，該
    事件迄今並未終結，並無法為上訴人有利之認定。
八、綜上所述；上訴人所有系爭不動產既受讓自訴外人林文義，
    而林文義於七十六年十二月二十二日提供系爭不動產為擔保
    ，向被上訴人設定本金最高限額一百二十萬元之抵押權，並
　　借得一百萬元，嗣林文義又於八十年四月十六日、八十一年
　  二月二十五日就系爭不動產辦理最高限額二百四十萬元、四
    百二十萬元之權利變更登記，並向被上訴人貸得二百萬元、
    三百五十萬元，上開債務均係以借新還舊之方式清償，迄至
    八十六年二月十一日為止，因尚欠二百五十萬元未償，始由
    林文義簽發系爭面額二百五十萬元本票交付予被上訴人，均
    已如上述。被上訴人以系爭抵押貸款尚未受全部清償，而聲
    請原法院以八十七年度拍字第九九號民事裁定准許拍賣系爭
    不動產，並執該執行名義，聲請原法院以八十七年度執字第
    三八六九號拍賣抵押物，就系爭不動產實施強制執行，核與
    法相符。至系爭五百萬元本票部分，林文義僅為該本票之連
    帶保証人，並非主債務人，其亦無以系爭不動產為擔保向被
    上訴人借得該五百萬元，被上訴人卻以系爭五百萬元本票，
    於上開八十七年度拍字第九九號拍賣抵押物裁定中，主張為
    系爭抵押物擔保之債權，併予優先受償，雖有未當，然系爭
    二百五十萬元抵押債權既確未受清償，被上訴人聲請原法院
    拍賣系爭抵押物，並無不合。上訴人本於確認抵押權設定、
    變更登記不存在、並塗銷抵押權登記、以及撤銷強制執行程
    序法律關係，訴請(一)確認被上訴人對系爭不動產，於七十六
    年十二月二十二日，設定最高限額一百二十萬元，及於八十
    年四月十六日變更權利價值為最高限額二百四十萬元，及於
    八十一年二月二十五日變更權利價值為最高限額四百二十萬
    元之抵押權不存在；及(二)被上訴人應將系爭不動產，於七十
    六年十二月二十二日以彰化地政事務所彰字第一六八０八號
    ，設定最高限額之一百二十萬元抵押權登記，及於八十年四
　　月十六日以彰字第六九三六號權利價值變更為最高限額二百
 　 四十萬元之抵押權登記，及於八十一年二月二十五日以彰字
    第四三一六號權利價值變更為最高限額四百二十萬元之抵押
　　權登記，應予塗銷；以及(三)台灣彰化地方法院八十七年度執
  　字第三八六九號，被上訴人與上訴人間，以該院八十七年度
　　拍字第九九號民事裁定為執行名義之拍賣抵押物強制執行事
  　件程序，應予撤銷，均為無理由。原審為上訴人敗訴之判決
    ，並無不合，上訴意旨猶執詞指摘原判決不當，求予廢棄改
    判，為無理由，應予駁回。
九、本案事實已臻明確，兩造其餘攻擊防禦方法，不足以影響本
　　判決結果，爰不一一論述，併此敘明。
據上論結：本件上訴為無理由，依民事訴訟法第四百四十九條第
一項、第七十八條，判決如主文。
中　　華　　民　　國　　94　　年　　8 　　月　　23　　日
                    民事第四庭審判長法　官  黃斐君
                                    法　官  陳蘇宗
                                    法　官  張浴美
以上正本係照原本作成。
如對本判決上訴，須於收受判決送達後二十日內向本院提出上訴
書狀，其未表明上訴理由者，應於提出上訴後二十日內向本院提
出上訴理由書 (須按他造人數附具繕本)。
上訴時應提出委任律師為訴訟代理人之委任狀。具有民事訴訟法
第四百六十六條之一第一項但書或第二項之情形為訴訟代理人者
，另應附具律師及格證書及釋明委任人與受任人有該條項所定關
係之釋明文書影本。
                                    書記官  謝雅惠
中　　華　　民　　國　　94　　年　　8 　　月　　24　　日
                                        　　　　　　　Ｂ
